臺灣基隆地方法院刑事判決　　　　　　　94年度訴緝字第16號
公　訴　人　臺灣基隆地方法院檢察署檢察官
被　　　告　甲○○
　　　　　　　　　　　三樓
上列被告因違反毒品危害防制條例案件，經檢察官提起公訴（92
年度毒偵字第18號），本院合議庭裁定由受命法官獨任進行審判
，經改依簡式審判程序審理後判決如下：
    主      文
甲○○施用第一級毒品，累犯，處有期徒刑柒月；又施用第二級
毒品，累犯，處有期徒刑月。應執行有期徒刑捌月。
    事實及理由
壹、程序事項
    本件被告甲○○所犯者非為死刑、無期徒刑、最輕本刑為 3
    年以上有期徒刑之罪或高等法院管轄第一審案件，其於準備
    程序進行中，先就被訴事實為有罪之陳述，經告知其簡式審
    判程序之旨，並聽取公訴人、被告之意見後，本院業已依刑
    事訴訟法第273 條之1 第1 項之規定，裁定由受命法官獨任
    以簡式審判程序進行本案之審理。
貳、實體事項
一、犯罪事實：
  (一)甲○○前因違反麻醉藥品管理條例案件，經臺灣高等法院判
    處有期徒刑7 月確定，於民國87年11月30日執行完畢（此部
    分構成累犯）。又因施用第2 級毒品安非他命案件，經裁定
    送觀察勒戒後，認無繼續施用毒品之傾向，由臺灣基隆地方
    法院檢察署檢察官於88年8 月2 日，以88年度偵緝字第 311
    號為不起訴處分確定，並於88年8 月16日執行完畢釋放；再
    因施用第1 級毒品海洛因及第2 級毒品安非他命案件，經裁
    定送觀察勒戒後，認有繼續施用毒品之傾向，經本院裁定送
    強制戒治，並於91年5 月24日以91年度訴字第139 號判處有
    期徒刑1 年2 月確定，強制戒治於92年9 月28日執行完畢，
    續執行有期徒刑1 年2 月，於93年11月28日執行完畢（此部
    分不構成累犯）。
  (二)詎其仍不知悔改，於觀察勒戒執行完畢釋放後5 年以內，復
    分別基於施用第1 級毒品海洛因及第2 級毒品安非他命之犯
    意，均於91年11月27日下午7 、8 時許，同在基隆市○○區
    ○○街66之3 號頂樓鐵皮屋內，以將第1 級毒品海洛因摻入
    香菸後，點燃吸食之方式；第2 級毒品安非他命則係置於玻
    璃球吸食器內，加熱燒烤產生煙霧而吸食之方式，分別施用
    施用第1 級毒品海洛因及第2 級毒品安非他命1 次。嗣為警
    於91年12月28日凌晨零時30分許，持搜索票在上址查獲。
二、上開事實有下列證據足以證明：
  (一)被告之供述
    被告於本院準備程序及審理中坦承，在上揭時、地，分別施
    用第1 級毒品海洛因及第2 級毒品安非他命之行為，其自白
    核與下列事證相符，堪信為真實。
  (二)基隆市衛生局基衛檢字第0920000463號檢驗成績書及法務部
    調查局92年3 月18日調科壹字第09262601710 號檢驗成績書
    各1份：
    被告為警查獲後所採集之尿液，經以氣相層析質譜儀法為確
    認檢驗後，呈甲基安非他命及嗎啡之陽性反應。
  (三)臺灣基隆地方法院檢察署檢察官88年度偵緝字第311 號不起
    訴處分書及臺灣高等法院被告前案紀錄表各1 份：
    被告於88年8月16日觀察勒戒執行完畢釋放。
三、論罪科刑之理由：
  (一)按海洛因、安非他命分係毒品危害防制條例第2 條第2 項第
    1 款、第2 款所定之第1 級毒品、第2 級毒品，被告予以施
    用，核其所為，係犯毒品危害防制條例第10條第1 項、第 2
    項之施用第1 級、第2 級毒品罪。又被告因施用而持有第 1
    級毒品海洛因、第2 級毒品安非他命，其持有第1 級毒品與
    第2 級毒品之低度行為應為施用第1 級毒品與第2 級毒品之
    高度行為所吸收，不另論罪。
  (二)被告為前述施用第1 級與第2 級毒品行為後，92年7 月9 日
    修正公布之毒品危害防制條例已於93年1 月9 日起生效；於
    該條例修正施行前繫屬之施用毒品案件，於修正施行後，適
    用修正後之規定，但依修正前之規定有利於行為人者，適用
    最有利於行為人之法律，同條例第35條第1 項、第2 項設有
    規定。被告前已因施用毒品案件，經本院裁定送觀察、勒戒
    後，認無繼續施用毒品之傾向，由臺灣基隆地方法院檢察署
    檢察官為不起訴處分確定；又因施用毒品案件，經本院裁定
    送觀察勒戒後，認有繼續施用毒品之傾向，再經本院裁定送
    強制戒治，已如前述；比較新、舊法之結果，本件被告施用
    第1級、第2級毒品之行為，係三犯施用毒品罪，無論依毒品
    危害防制條例修正施行前之第20條第3 項規定或修正施行後
    之第23條第2項之規定，均應依同條例第10條第1項論罪科刑
    ，且修正施行前後之新舊法法定刑度相同，修正施行後之新
    法並無何更不利於被告之情形，依上開規定，自應適用修正
    施行後之新法論科。
  (三)被告所犯上開2 罪，犯意各別，行為不同，應予分論併罰。
  (四)被告前曾受如犯罪事實欄所載之有期徒刑執行完畢，於5 年
    以內，再犯本件有期徒刑以上之罪，為累犯，應依法分別就
    其上開所犯2 罪加重其刑。
  (五)爰審酌被告犯罪之動機、曾有施用毒品前科仍不思悔改，一
    再施用毒品，惟犯罪後坦承犯行、態度良好，且所犯施用毒
    品行為係戕害自己身心健康，尚未危及他人等一切情狀，分
    別量處如主文所示之刑，並定其應執行刑。
四、應適用之法條：
　　刑事訴訟法第273 條之1 第1 項、第310 條之2 、第454 條
    第1 項、第299 條第1 項前段，修正後毒品危害防制條例第
    35條、第10條第1 項、第2 項，刑法第11條前段、第51條第
    5 款、第47條。
五、對於本件判決如有不服，得自收受送達後10日內，向本院提
    出上訴書狀，上訴於臺灣高等法院。
本案經檢察官黃鴻達到庭執行職務。
中　　華　　民　　國　　94　　年　　7 　　月　　19　　日
                  刑事第一庭法  官  劉桂金
以上正本證明與原本無異。
對於本件判決如有不服，應於收受送達後10日內，向本院提出上
訴書狀，上訴於臺灣高等法院，並按他造當事人之人數附具繕本
。
中　　華　　民　　國　　94　　年　　7 　　月　　19　　日
                            書記官  丁文宏
附錄論罪科刑法條：
毒品危害防制條例第10條：
施用第1 級毒品者，處6 月以上5 年以下有期徒刑。
施用第2 級毒品者，處3 年以下有期徒刑。
